【裁判字號】    97,易,1922
【裁判日期】    970731
【裁判案由】    毒品危害防制條例
【裁判全文】
臺灣臺北地方法院刑事判決              97年度易字第1922號
公  訴  人  臺灣臺北地方法院檢察署檢察官
被      告  甲○○
上列被告因違反毒品危害防制條例案件，經檢察官聲請簡易判決
處刑（97年度偵字第8070號），本院認不宜以簡易判決處刑，改
依通常程序審理，判決如下：
    主  文
甲○○持有第二級毒品，累犯，處拘役貳拾日，如易科罰金，以
新臺幣壹仟元折算壹日。扣案之第二級毒品甲基安非他命（驗餘
淨重零點零零玖捌公克）沒收銷燬之，包裹甲基安非他命之外包
裝袋只均沒收。
    事  實
一、甲○○前於民國九十四年間因施用毒品案件，經本院以九十
    四年度簡字第九八三號判處有期徒刑四月確定，於九十四年
    十二月二十六日縮刑期滿執行完畢；復於九十四年間因施用
    毒品案件，經本院以九十四年度簡字第一九六二號判處有期
    徒刑六月確定，於九十五年九月十四日縮刑期滿執行完畢；
    又於九十五年間因施用毒品案件，經臺灣高等法院以九十五
    年度上易字第一九一一號判處有期徒刑七月確定，並經臺灣
    高等法院以九十六年度聲減字第一二二號裁定減為有期徒刑
    三月又十五日，甫於九十六年七月十六日縮刑期滿執行完畢
    。猶不知悔改，明知甲基安非他命係毒品危害防制條例所列
    管之第二級毒品，不得非法持有，竟於九十七年間某時，在
    不詳地點自不詳人士處取得第二級毒品甲基安非他命三包（
    總毛重０點六一公克，總淨重０點０一公克，驗餘總淨重０
    點００九八公克）而持有之，並藏置於其位於臺北市○○區
    ○○路一三七巷一四號四樓之住處內。嗣於九十七年（聲請
    簡易判決處刑書誤載為九十六年）三月一日晚間八時許，在
    上址住處為警查獲，並扣得前開甲基安非他命三包。
二、案經臺北市政府警察局中山分局報請臺灣臺北地方法院檢察
    署檢察官偵查後聲請簡易判決處刑。
    理  由
一、前揭事實，業據被告甲○○於本院審理時坦承不諱，且被告
    於前揭時、地為警查獲所採集之尿液經送鑑定結果，呈安非
    他命及甲基安非他命陰性反應，此有臺灣尖端先進生技醫藥
    股份有限公司濫用藥物檢驗報告附卷可稽，而扣案之白色透
    明結晶三包，確含有甲基安非他命成分，此亦有交通部民用
    航空局航空醫務中心毒品鑑定書在卷可憑。綜上所述，本件
    事證明確，被告犯行洵堪認定，應予依法論科。
二、查甲基安非他命係毒品危害防制條例第二條第二項第二款所
    列之第二級毒品，核被告所為，係犯同條例第十一條第二項
    之持有第二級毒品罪。其持有第二級毒品甲基安非他命之數
    量，尚未達於行政院依同條例第十一條第四項所訂定之「轉
    讓持有毒品加重其刑之數量標準」第二條第一項第二款規定
    之淨重十公克，自應認被告並無前開條例第十一條第四項應
    加重其刑至二分之一規定之適用，併此敘明。又被告前於九
    十四年間因施用毒品案件，經本院以九十四年度簡字第九八
    三號判處有期徒刑四月確定，於九十四年十二月二十六日縮
    刑期滿執行完畢；復於九十四年間因施用毒品案件，經本院
    以九十四年度簡字第一九六二號判處有期徒刑六月確定，於
    九十五年九月十四日縮刑期滿執行完畢；又於九十五年間因
    施用毒品案件，經臺灣高等法院以九十五年度上易字第一九
    一一號判處有期徒刑七月確定，並經臺灣高等法院以九十六
    年度聲減字第一二二號裁定減為有期徒刑三月又十五日，甫
    於九十六年七月十六日縮刑期滿執行完畢，此有卷附臺灣高
    等法院被告前案紀錄表可按，其於五年以內故意再犯有期徒
    刑以上之罪，為累犯，依刑法第四十七條第一項規定，加重
    其刑。爰審酌被告有多項毒品前科，素行不良，此次又非法
    持有第二級毒品，危害社會治安，然持有之數量甚微，暨犯
    後坦承犯行，態度良好等一切情狀，量處如主文所示之刑，
    並諭知易科罰金之折算標準。扣案之甲基安非他命（驗餘淨
    重０點００九八公克）係屬查獲之第二級毒品，應依毒品危
    害防制條例第十八條第一項前段沒收銷燬之；包裹甲基安非
    他命之外包裝袋三只（有防止毒品裸露、逸出及潮濕之功能
    ，並便於持有，既得與毒品分別鑑秤其重量，與毒品即無難
    以析離而無法個別宣告沒收之情事）係屬被告所有、供其持
    有第二級毒品所用之物，業據被告供明在卷，應依刑法第三
    十八條第一項第二款沒收之。
據上論斷，應依刑事訴訟法第四百五十二條、第二百八十四條之
一、第二百九十九條第一項前段，毒品危害防制條例第十一條第
二項、第十八條第一項前段，刑法第十一條前段、第四十七條第
一項、第四十一條第一項前段、第三十八條第一項第二款，判決
如主文。
本案經檢察官王鑫健到庭執行職務
中    華    民    國  九十七  年    七    月  三十一  日
                  刑事第八庭法  官  陳芃宇
以上正本證明與原本無異。
如不服本判決，應於判決送達後10日內，向本院提出上訴狀。
                            書記官  徐鶯尹
中    華    民    國  九十七  年    七    月  三十一  日
附錄本案論罪科刑法條全文：
毒品危害防制條例第11條
持有第1級毒品者，處3年以下有期徒刑、拘役或新臺幣50000元
以下罰金。
持有第2級毒品者，處2年以下有期徒刑、拘役或新臺幣30000元
以下罰金。
持有專供製造或施用第1、2級毒品之器具者，處1年以下有期徒
刑、拘役或新臺幣10000元以下罰金。
持有毒品達一定數量者，加重其刑至1/2，其標準由行政院定之
。


司法院資訊處製作；財團法人民間司法改革基金會備份。
